---
title: "Code-complet"
format: html
editor: source
author: Mathias-Ilayda 
---

```{r}
library(doParallel)
library(ggplot2)
library(dplyr)
library(kableExtra)
library(janitor)
library(MASS)
library(ISLR)
library(discrim)
library(pROC)
library(PRROC)
library(randomForest)
library(styler)
library(themis)
library(recipes)
library(modeldata)
library(factoextra)
library(FactoMineR)
library(vip)
library(here)
library(ranger)
library(kknn)
library(naivebayes)
library(tidymodels)
library(tibble)
library(knitr)
library(ipred)
library(dials)
```



# Importation de la base de données 
```{r}
data <- read.csv("healthcare-dataset-stroke-data.csv",
                 header = T,
                 sep = ",",
                 dec = ".")
data <- data[,-1] # ID ne sert à rien

```



```{r}
#|wwarning: false

data <- data |> mutate(
  gender = factor(gender),  
  hypertension = as.logical(hypertension),  
  heart_disease = as.logical(heart_disease),
  ever_married = factor(ever_married),  
  work_type = factor(work_type),  
  Residence_type = factor(Residence_type),  
  smoking_status = factor(smoking_status),  
  bmi = as.numeric(bmi),
  stroke = factor(stroke) 
) 

data <- data |> mutate(
  hypertension = factor(hypertension),
  heart_disease=factor(heart_disease))
```

```{r, include=FALSE}
# Arrondi les valeurs pour la varaibles age 
data$age <- round(data$age)

```


# Modeles 
## LDA 

```{r}
set.seed(1)

split_dat <- initial_split(data, prop = 2/3, strata = stroke)
dat_train <- training(split_dat)
dat_test  <- testing(split_dat)

dat_train <- dat_train |>  
  mutate(stroke = factor(stroke, levels = c("0", "1")))

dat_test <- dat_test |>  
  mutate(stroke = factor(stroke, levels = c("0", "1")))
```

### Recette 

```{r}
lda_rec <- recipe(stroke ~ ., data = dat_train) |>
  step_mutate(smoking_status = as.character(smoking_status)) |>  
  step_mutate(smoking_status = na_if(smoking_status, "unknown")) |>  
  step_mutate(smoking_status = factor(smoking_status)) |>  
  step_impute_bag(all_predictors()) |>  
  step_dummy(all_nominal_predictors()) |> 
  step_zv(all_predictors()) |> 
  step_center(all_numeric_predictors()) |> 
  step_scale(all_numeric_predictors()) |> 
  step_smotenc(stroke, over_ratio = tune(), neighbors = tune())

lda_spec <- discrim_linear() |>  
  set_mode("classification") |>  
  set_engine("MASS")

lda_wf <- workflow() |>  
  add_recipe(lda_rec) |> 
  add_model(lda_spec)
```

### Optimisation des hyperparamètres

```{r, warning=FALSE}
df_folds <- vfold_cv(dat_train, v = 5, strata = stroke)

n_core <- detectCores(logical = TRUE)
registerDoParallel(cores = n_core - 1)

grid_vals <- expand.grid(
  over_ratio = seq(0.1, 1, by = 0.1),
  neighbors  = seq(3, 15, by = 2))

tune_res <- tune_grid(
  lda_wf,
  resamples = df_folds,  
  grid = grid_vals,
  metrics = metric_set(
  yardstick::f_meas, 
  yardstick::roc_auc,
  yardstick::accuracy,
  yardstick::sensitivity, 
  yardstick::specificity, 
  yardstick::precision))


metrics_df <- collect_metrics(tune_res)
print(metrics_df)
autoplot(tune_res, metric = "precision")+
  ggtitle("Optimisation des hyperparamètres")+theme_minimal()

best_params <- select_best(tune_res, metric = "precision")
print(best_params)

stopImplicitCluster()
```

### Résultats 

```{r}
final_wf <- finalize_workflow(lda_wf, best_params)
final_fit_lda <- last_fit(final_wf, split = split_dat)
tab_result <- collect_predictions(final_fit_lda)

final_wf_extracted <- extract_workflow(final_fit_lda)
tab_result <- final_wf_extracted |>  
  predict(new_data = dat_test, type = "prob") |>  
  bind_cols(dat_test)

tab_result <- tab_result |> 
  mutate(pred_class_adj = factor(ifelse(.pred_1 > 0.5, "1", "0"), levels = c("0", "1")))

conf_mat_result <- conf_mat(tab_result, truth = stroke, estimate = pred_class_adj)
conf_mat_result

roc_data <- roc_curve(tab_result, truth = stroke, .pred_1, event_level = "second")
autoplot(roc_data) + 
  ggtitle("Courbe ROC : LDA") + 
  theme_minimal()

auc_value <- roc_auc(tab_result, truth = stroke, .pred_1, event_level = "second")

print(auc_value)
```

### Récapitulatif
```{r}
VN <- conf_mat_result$table[1,1] 
FN <- conf_mat_result$table[1,2]  
FP <- conf_mat_result$table[2,1]  
VP <- conf_mat_result$table[2,2]  

precision  <- VP / (VP + FP)            
sensitivity <- VP / (VP + FN)           
specificity <- VN / (VN + FP)            
fpr         <- 1 - specificity           
fnr         <- 1 - sensitivity           
accuracy    <- (VP + VN) / (VP + VN + FP + FN)
fscore      <- 2*precision*sensitivity/ (precision + sensitivity)
AUC   <- auc_value$.estimate                  

df_summary <- tibble(
  "Métrique" = c(
    "Précision", 
    "Sensibilité", 
    "Spécificité", 
    "Taux de faux positifs", 
    "Taux de faux négatifs", 
    "Accuracy", 
    "F-score", 
    "AUC"
  ),
  "Valeur (%)" = c(
    round(100 * precision, 2),
    round(100 * sensitivity, 2),
    round(100 * specificity, 2),
    round(100 * fpr, 2),
    round(100 * fnr, 2),
    round(100 * accuracy, 2),
    round(100 * fscore, 2),
    round(100 * AUC, 2)
  )
)

df_summary |> 
  kable( caption = "Récapitulatif des performances du modèle") |> 
  kable_styling(bootstrap_options = c("striped", "hover", "condensed", "responsive"),
                full_width = FALSE)

```

## LOGIT 

```{r}
set.seed(1)
split_dat <- initial_split(data, prop = 2/3, strata = stroke)
dat_train <- training(split_dat)
dat_test  <- testing(split_dat)
```

### Recette

```{r}
logit_rec <- recipe(stroke ~ ., data = dat_train) |>  
  step_mutate(smoking_status = as.character(smoking_status)) |>  
  step_mutate(smoking_status = na_if(smoking_status, "unknown")) |>  
  step_mutate(smoking_status = factor(smoking_status)) |>  
  step_impute_bag(all_predictors()) |>  
  step_dummy(all_nominal_predictors(), one_hot = FALSE) |>  
  step_zv(all_predictors()) |>  
  step_center(all_numeric_predictors()) |>  
  step_scale(all_numeric_predictors()) |>  
  step_smotenc(stroke, over_ratio = tune(), neighbors = tune())

logit_spec <- logistic_reg() |>  
  set_mode("classification") |>  
  set_engine("glm")

logit_wf <- workflow() |>  
  add_recipe(logit_rec) |> 
  add_model(logit_spec)
```

### Optimisation des hyperparamètres

```{r}
n_core <- detectCores(logical = TRUE)
registerDoParallel(cores = n_core - 1)

df_folds <- vfold_cv(dat_train, v = 5, strata = stroke)

grid_vals <- crossing(
  over_ratio = seq(0.1, 1, by = 0.1),
  neighbors  = seq(3, 15, by = 2))


tune_res_logit <- tune_grid(
  logit_wf,
  resamples = df_folds,
  grid = grid_vals,
  metrics = metric_set(
  yardstick::f_meas, 
  yardstick::roc_auc,
  yardstick::accuracy,
  yardstick::sensitivity, 
  yardstick::specificity, 
  yardstick::precision))

autoplot(tune_res_logit)
best_params_logit <- select_best(tune_res_logit, metric = "sensitivity")
print(best_params_logit)

autoplot(tune_res_logit, metric = "sensitivity")+
  ggtitle("Optimisation des hyperparamètres")+theme_minimal()

stopImplicitCluster()
```

### Résultats

```{r}
final_wf <- finalize_workflow(logit_wf, best_params_logit)
final_fit_logit <- last_fit(final_wf, split = split_dat)
tab_result <- collect_predictions(final_fit_logit)

final_wf_extracted <- extract_workflow(final_fit_logit)
tab_result <- final_wf_extracted |>  
  predict(new_data = dat_test, type = "prob") |>  
  bind_cols(dat_test)

tab_result <- tab_result |> 
  mutate(pred_class_adj = factor(ifelse(.pred_1 > 0.1, "1", "0"), levels = c("0", "1")))

conf_mat_result <- conf_mat(tab_result, truth = stroke, estimate = pred_class_adj)
conf_mat_result

roc_data <- roc_curve(tab_result, truth = stroke, .pred_1, event_level = "second")
autoplot(roc_data) + 
  ggtitle("Courbe ROC : Logit") + 
  theme_minimal()

auc_value <- roc_auc(tab_result, truth = stroke, .pred_1, event_level = "second")
print(auc_value)
```


### Coefficients du modèle
```{python}
tidy(final_wf_extracted) |>
  arrange(desc(abs(estimate))) |>
  kable(digits = 3, caption = "Coefficients du modèle LOGIT") |>
  kable_styling(bootstrap_options = c("striped"))

library(broom)
library(broom)
library(dplyr)
library(knitr)


coeffs_logit <- tidy(final_wf_extracted) |> 
  dplyr::filter(term != "(Intercept)") |> 
  dplyr::arrange(desc(abs(estimate))) |> 
  dplyr::mutate(
    Coefficient = round(estimate, 3),
    `p-value` = formatC(p.value, format = "e", digits = 2)
  ) |> 
  dplyr::rename(Variable = term) |> 
  dplyr::select(Variable, Coefficient, `p-value`) |> 
  as.data.frame()

kable(coeffs_logit, caption = "Coefficients du modèle LOGIT", align = "lc")
```

## KNN

### recette 

```{r}
set.seed(1)

split_dat <- initial_split(data, prop = 2/3, strata = stroke)
dat_train <- training(split_dat)
dat_test  <- testing(split_dat)
```

```{r}
knn_rec <- recipe(stroke ~ ., data = dat_train) |>
  step_mutate(smoking_status = as.character(smoking_status)) |>  
  step_mutate(smoking_status = na_if(smoking_status, "unknown")) |>  
  step_mutate(smoking_status = factor(smoking_status)) |>  
  step_impute_bag(all_predictors()) |>  
  step_dummy(all_nominal_predictors()) |>  
  step_zv(all_predictors()) |>  
  step_center(all_numeric_predictors()) |>  
  step_scale(all_numeric_predictors()) |>  
  step_smotenc(stroke, over_ratio = tune(), neighbors = tune())

knn_mod <- nearest_neighbor() |> 
  set_mode("classification") |> 
  set_engine("kknn")

knn_wf <- workflow() |> 
  add_recipe(knn_rec) |> 
  add_model(knn_mod)
```



### Optimisations des hyperparametres 

```{r}

n_core <- detectCores(logical = TRUE)
registerDoParallel(cores = n_core - 1)

df_folds <- vfold_cv(dat_train, v = 5, strata = stroke)

grid_vals <- expand.grid(
  over_ratio = seq(0.1, 1, by = 0.1),
  neighbors  = seq(3, 15, by = 2))


tune_res_knn <- tune_grid(
  knn_wf,
  resamples = df_folds,
  grid = grid_vals,
  metrics = metric_set(
  yardstick::f_meas, 
  yardstick::roc_auc,
  yardstick::accuracy,
  yardstick::sensitivity, 
  yardstick::specificity, 
  yardstick::precision))


autoplot(tune_res_knn)
knn_best <- select_best(tune_res_knn, metric = "precision")
knn_best

autoplot(tune_res_knn, metric = "precision") +
  ggtitle("Optimisations des hyperparamètre") +
  theme_minimal()

stopImplicitCluster()
```

### Résultats 

```{r}
final_knn_wf <- finalize_workflow(knn_wf, knn_best)

final_fit_knn <- fit(final_knn_wf, data = dat_train)

tab_result <- predict(final_fit_knn, new_data = dat_test, type = "prob") |> 
  bind_cols(predict(final_fit_knn, new_data = dat_test, type = "class"), dat_test)

tab_result <- tab_result |> 
  mutate(pred_class_adj = factor(ifelse(.pred_1 > 0.1, "1", "0"), levels = c("0", "1")))


conf_mat_result <- conf_mat(tab_result, truth = stroke, estimate = pred_class_adj)
conf_mat_result


roc_data <- roc_curve(tab_result, truth = stroke, .pred_1, event_level = "second")

autoplot(roc_data) + 
  ggtitle("Courbe ROC du modèle KNN") + 
  theme_minimal()


auc_value <- roc_auc(tab_result, truth = stroke, .pred_1, event_level = "second")
print(auc_value)

```

### Récapitulatif

```{r}
VN <- conf_mat_result$table[1,1]
FN <- conf_mat_result$table[1,2]
FP <- conf_mat_result$table[2,1]
VP <- conf_mat_result$table[2,2]

precision  <- VP / (VP + FP)            
sensitivity <- VP / (VP + FN)           
specificity <- VN / (VN + FP)            
fpr         <- 1 - specificity           
fnr         <- 1 - sensitivity           
accuracy    <- (VP + VN) / (VP + VN + FP + FN)
fscore      <- 2*precision*sensitivity/ (precision + sensitivity)
AUC   <- auc_value$.estimate                  

df_summary <- tibble(
  "Métrique" = c(
    "Précision", 
    "Sensibilité", 
    "Spécificité", 
    "Taux de faux positifs", 
    "Taux de faux négatifs", 
    "Accuracy", 
    "F-score", 
    "AUC"
  ),
  "Valeur (%)" = c(
    round(100 * precision, 2),
    round(100 * sensitivity, 2),
    round(100 * specificity, 2),
    round(100 * fpr, 2),
    round(100 * fnr, 2),
    round(100 * accuracy, 2),
    round(100 * fscore, 2),
    round(100 * AUC, 2)
  )
)

df_summary |> 
  kable("html", caption = "Récapitulatif des performances du modèle") |> 
  kable_styling(bootstrap_options = c("striped", "hover", "condensed", "responsive"),
                full_width = FALSE)

```


## ARBRE CART 

### Recette 

```{r}
set.seed(1)
split_dat <- initial_split(data, prop = 2/3, strata = stroke)
dat_train <- training(split_dat)
dat_test  <- testing(split_dat)

```

```{r}
cart_rec <- recipe(stroke ~ ., data = dat_train) |>
  step_mutate(smoking_status = as.character(smoking_status)) |>  
  step_mutate(smoking_status = na_if(smoking_status, "unknown")) |>  
  step_mutate(smoking_status = factor(smoking_status)) |>  
  step_impute_bag(all_predictors()) |>  
  step_zv(all_predictors()) |>  
  step_corr(all_numeric_predictors(), threshold = 0.9, method = "spearman") |>  
  step_smotenc(stroke, over_ratio = tune(), neighbors = tune())

cart_spec <- decision_tree(cost_complexity = tune()) |>  
  set_mode("classification") |>  
  set_engine("rpart")


cart_wf <- workflow() |>  
  add_recipe(cart_rec) |> 
  add_model(cart_spec)
```

### Optimisations des hyperparametres 

```{r, warning=FALSE}
n_core <- detectCores(logical = TRUE)
registerDoParallel(cores = n_core - 1)

df_folds <- vfold_cv(dat_train, v = 5, strata = stroke)

grid_vals <- expand.grid(
  over_ratio = seq(0.1, 1, by = 0.1),
  neighbors  = seq(3, 15, by = 2),      
  cost_complexity = 10^seq(-5, -2, length.out = 7))

tune_res_cart <- tune_grid(
  cart_wf,
  resamples = df_folds,
  grid = grid_vals,
  metrics = metric_set(
  yardstick::f_meas, 
  yardstick::roc_auc,
  yardstick::accuracy,
  yardstick::sensitivity, 
  yardstick::specificity, 
  yardstick::precision))

autoplot(tune_res_cart)

best_params_cart <- select_best(tune_res_cart, metric = "roc_auc")
print(best_params_cart)

autoplot(tune_res_cart, metric = "roc_auc") +
  ggtitle("Optimisations des hyperparamètres") +
  theme_minimal() 
  
stopImplicitCluster()
```

### Résultats 

```{r}
final_cart_wf <- finalize_workflow(cart_wf, best_params_cart)
final_fit_cart <- last_fit(final_cart_wf, split = split_dat)
tab_result_cart <- collect_predictions(final_fit_cart)

final_wf_extracted <- extract_workflow(final_fit_cart)

tab_result_cart <- final_wf_extracted |>  
  predict(new_data = dat_test, type = "prob") |>  
  bind_cols(dat_test)

tab_result_cart <- tab_result_cart |> 
  mutate(pred_class_adj = factor(ifelse(.pred_1 > 0.1, "1", "0"), levels = c("0", "1")))


conf_mat_cart <- conf_mat(tab_result_cart, truth = stroke, estimate = pred_class_adj)
conf_mat_cart


roc_data_cart <- roc_curve(tab_result_cart, truth = stroke, .pred_1, event_level = "second")
autoplot(roc_data_cart) + 
  ggtitle("Courbe ROC : Arbre CART") + 
  theme_minimal()


auc_value_cart <- roc_auc(tab_result_cart, truth = stroke, .pred_1, event_level = "second")
print(auc_value_cart)
```


#### Arbre Cart 

```{r}
final_fit_cart |>
  extract_fit_engine() |>
  rpart.plot::prp(
    type = 2, extra = 1, 
    roundint = FALSE,varlen = 10,
    main = "Arbre de Décision CART ",
    box.palette = "Blues",
    shadow.col = "gray",
    split.cex = 1.1,    
    split.font = 2
  )
```

### Récapitulatif 

```{r}
VN <- conf_mat_cart$table[1,1]
FN <- conf_mat_cart$table[1,2]
FP <- conf_mat_cart$table[2,1]
VP <- conf_mat_cart$table[2,2]

precision  <- VP / (VP + FP)            
sensitivity <- VP / (VP + FN)           
specificity <- VN / (VN + FP)            
fpr         <- 1 - specificity           
fnr         <- 1 - sensitivity           
accuracy    <- (VP + VN) / (VP + VN + FP + FN)
fscore      <- 2*precision*sensitivity/ (precision + sensitivity)
AUC   <- auc_value_cart$.estimate                  

df_summary <- tibble(
  "Métrique" = c(
    "Précision", 
    "Sensibilité", 
    "Spécificité", 
    "Taux de faux positifs", 
    "Taux de faux négatifs", 
    "Accuracy", 
    "F-score", 
    "AUC"
  ),
  "Valeur (%)" = c(
    round(100 * precision, 2),
    round(100 * sensitivity, 2),
    round(100 * specificity, 2),
    round(100 * fpr, 2),
    round(100 * fnr, 2),
    round(100 * accuracy, 2),
    round(100 * fscore, 2),
    round(100 * AUC, 2)))

df_summary |> 
  kable("html", caption = "Récapitulatif des performances du modèle") |> 
  kable_styling(bootstrap_options = c("striped", "hover", "condensed", "responsive"),
                full_width = FALSE)
```

## SVM Linéaire 

### Recette


```{r}
set.seed(1)

split_dat <- initial_split(data, prop = 2/3, strata = stroke)
dat_train <- training(split_dat)
dat_test  <- testing(split_dat)
dat_train <- dat_train |>  
  mutate(stroke = factor(stroke, levels = c("0", "1")))

dat_test <- dat_test |>  
  mutate(stroke = factor(stroke, levels = c("0", "1")))
```

```{r}
svm_linear_rec <- recipe(stroke ~ ., data = dat_train) |> 
  step_mutate(smoking_status = as.character(smoking_status)) |>
  step_mutate(smoking_status = na_if(smoking_status, "unknown")) |>
  step_mutate(smoking_status = factor(smoking_status)) |>
  step_impute_bag(all_predictors()) |>
  step_dummy(all_nominal_predictors()) |> 
  step_zv(all_predictors()) |> 
  step_center(all_numeric_predictors()) |> 
  step_scale(all_numeric_predictors()) |> 
  step_smotenc(stroke, over_ratio = tune(), neighbors = tune())

svm_linear_mod <- svm_linear(cost= tune()) |> 
  set_mode("classification") |> 
  set_engine("kernlab")

svm_linear_wf <- workflow() |> 
  add_recipe(svm_linear_rec) |> 
  add_model(svm_linear_mod)
```

### Optimisations des hyperparametres

```{r}
n_core <- parallel::detectCores(logical = TRUE)
registerDoParallel(cores = n_core -1) 

df_folds <- vfold_cv(dat_train, v = 5, strata = stroke)

grid_vals <- expand.grid(
  neighbors  = seq(1, 15, by = 2),
   over_ratio = seq(0.2, 1, by = 0.1),
  cost = 2^seq(-5, 5, by = 1))


tune_res_svm <- tune_grid(
  svm_linear_wf,
  resamples = df_folds,
  grid = grid_vals,
  metrics = metric_set(
  yardstick::f_meas, 
  yardstick::roc_auc,
  yardstick::accuracy,
  yardstick::sensitivity, 
  yardstick::specificity
))

autoplot(tune_res_svm)

stopImplicitCluster()
```

### Résultats 

```{r}
best_params <- select_best(tune_res_svm, metric = "roc_auc")
final_svm_linear_wf <- finalize_workflow(svm_linear_wf, best_params)
  
final_fit_svmlin <- fit(final_svm_linear_wf, data = dat_train)

tab_result <- predict(final_fit_svmlin, new_data = dat_test, type = "prob") |> 
    bind_cols(dat_test)

tab_result <- tab_result |> 
    mutate(pred_class_adj = factor(ifelse(.pred_1 > 0.3, "1", "0"), levels = c("0", "1")))

conf_mat_result <- conf_mat(tab_result, truth = stroke, estimate = pred_class_adj)
print(conf_mat_result)

auc_value <- roc_auc(tab_result, truth = stroke, .pred_1, event_level = "second")

  
roc_data_cart <- roc_curve(tab_result, truth = stroke, .pred_1, event_level = "second")
autoplot(roc_data_cart) + 
  ggtitle("Courbe ROC : SVM Linéaire") + 
  theme_minimal()

  VN <- conf_mat_result$table[1,1]
  FN <- conf_mat_result$table[1,2]
  FP <- conf_mat_result$table[2,1]
  VP <- conf_mat_result$table[2,2]

  precision  <- VP / (VP + FP)            
  sensitivity <- VP / (VP + FN)           
  specificity <- VN / (VN + FP)            
  fpr         <- 1 - specificity           
  fnr         <- 1 - sensitivity           
  accuracy    <- (VP + VN) / (VP + VN + FP + FN)
  fscore      <- 2 * precision * sensitivity / (precision + sensitivity)
  auc_value_valeur <- auc_value$.estimate	                  

  df_summary <- tibble(
    "Métrique" = c(
      "Précision", 
      "Sensibilité", 
      "Spécificité", 
      "Taux de faux positifs", 
      "Taux de faux négatifs", 
      "Accuracy", 
      "F-score", 
      "AUC"
    ),
    "Valeur (%)" = c(
      round(100 * precision, 2),
      round(100 * sensitivity, 2),
      round(100 * specificity, 2),
      round(100 * fpr, 2),
      round(100 * fnr, 2),
      round(100 * accuracy, 2),
      round(100 * fscore, 2),
      round(100 * auc_value_valeur, 2)
    )
  )
  
df_summary |> 
  kable("html", caption = "Récapitulatif des performances du modèle") |> 
  kable_styling(bootstrap_options = c("striped", "hover", "condensed", "responsive"),
                full_width = FALSE)

```


## SVM Radial
### Recette

```{r}
set.seed(1)
split_dat <- initial_split(data, prop = 2/3, strata = stroke)
dat_train <- training(split_dat)
dat_test  <- testing(split_dat)
dat_train <- dat_train |>  
  mutate(stroke = factor(stroke, levels = c("0", "1")))

dat_test <- dat_test |>  
  mutate(stroke = factor(stroke, levels = c("0", "1")))
```

```{r}
svm_rad_rec <- recipe(stroke ~ ., data = dat_train) |> 
  step_mutate(smoking_status = as.character(smoking_status)) |>
  step_mutate(smoking_status = na_if(smoking_status, "unknown")) |>
  step_mutate(smoking_status = factor(smoking_status)) |>
  step_impute_bag(all_predictors()) |>
  step_dummy(all_nominal_predictors()) |> 
  step_zv(all_predictors()) |> 
  step_center(all_numeric_predictors()) |> 
  step_scale(all_numeric_predictors()) |> 
  step_smotenc(stroke, over_ratio = tune(), neighbors = tune()) |> 
  step_zv(all_predictors())

svm_rad_mod <- svm_rbf(cost = tune(),rbf_sigma = tune()) |>
  set_mode("classification") |>
  set_engine("kernlab")

svm_rad_wf <- workflow() |> 
  add_recipe(svm_rad_rec) |> 
  add_model(svm_rad_mod)
```

### Optimisations des hyperparametres

```{r}
n_core <- parallel::detectCores(logical = TRUE)
registerDoParallel(cores = n_core -1) 

df_folds <- vfold_cv(dat_train, v = 5, strata = stroke)

grid_vals <- expand.grid(
  neighbors = seq(1, 15, by = 2),
  over_ratio = seq(0.2, 1, by = 0.1),
  cost = 2^seq(-5, 5, by = 1),
  rbf_sigma= seq(0,1, by=0.3))


tune_res_svm_rad <- tune_grid(
  svm_rad_wf,
  resamples = df_folds,
  grid = grid_vals,
  metrics = metric_set(
  yardstick::f_meas, 
  yardstick::roc_auc,
  yardstick::accuracy,
  yardstick::sensitivity, 
  yardstick::specificity))

stopImplicitCluster()
```

### Résultats 


```{r}
best_params <- select_best(tune_res_svm_rad, metric = "roc_auc")
best_params

final_svm_linear_wf <- finalize_workflow(svm_rad_wf, best_params)
  
final_fit_svmrad <- fit(final_svm_linear_wf, data = dat_train)
  
tab_result <- predict(final_fit_svmrad, new_data = dat_test, type = "prob") |> 
    bind_cols(dat_test)
  
tab_result <- tab_result |> 
    mutate(pred_class_adj = factor(ifelse(.pred_1 > 0.1, "1", "0"), levels = c("0", "1")))
  
conf_mat_result <- conf_mat(tab_result, truth = stroke, estimate = pred_class_adj)
  print(conf_mat_result)
  
roc_curve_data <- roc_curve(tab_result, truth = stroke, .pred_0)  
  
autoplot(roc_curve_data) + 
    ggtitle("Courbe ROC : SVM Radial") + 
    theme_minimal()

auc_value <- roc_auc(tab_result, truth = stroke, .pred_1, event_level = "second")
print(auc_value)

  VN <- conf_mat_result$table[1,1]
  FN <- conf_mat_result$table[1,2]
  FP <- conf_mat_result$table[2,1]
  VP <- conf_mat_result$table[2,2]
  

  precision  <- VP / (VP + FP)            
  sensitivity <- VP / (VP + FN)           
  specificity <- VN / (VN + FP)            
  fpr         <- 1 - specificity           
  fnr         <- 1 - sensitivity           
  accuracy    <- (VP + VN) / (VP + VN + FP + FN)
  fscore      <- 2 * precision * sensitivity / (precision + sensitivity)
  auc_value_valeur <- auc_value$.estimate	                  
  
  df_summary <- tibble(
    "Métrique" = c(
      "Précision", 
      "Sensibilité", 
      "Spécificité", 
      "Taux de faux positifs", 
      "Taux de faux négatifs", 
      "Accuracy", 
      "F-score", 
      "AUC"
    ),
    "Valeur (%)" = c(
      round(100 * precision, 2),
      round(100 * sensitivity, 2),
      round(100 * specificity, 2),
      round(100 * fpr, 2),
      round(100 * fnr, 2),
      round(100 * accuracy, 2),
      round(100 * fscore, 2),
      round(100 * auc_value_valeur, 2)
    )
  )
  
df_summary |> 
  kable("html", caption = "Récapitulatif des performances du modèle") |> 
  kable_styling(bootstrap_options = c("striped", "hover", "condensed", "responsive"),
                full_width = FALSE)

```


## Random Forest 

### Recette & Optimisations des hyperparametres


```{r}
set.seed(1)
split_dat <- initial_split(data, prop = 2/3, strata = stroke)
dat_train <- training(split_dat)
dat_test  <- testing(split_dat)
dat_train <- dat_train |>  
  mutate(stroke = factor(stroke, levels = c("0", "1")))

dat_test <- dat_test |>  
  mutate(stroke = factor(stroke, levels = c("0", "1")))
```


```{r}
n_core <- detectCores(logical = TRUE)
registerDoParallel(cores = n_core - 1)
tuned_rf <- rand_forest(mtry = tune(), 
                        tree=tune(), 
                        min_n =tune()) |> 
  set_engine("ranger", 
             importance = "impurity", 
             class.weights = c(0.01, 0.99)) |> 
  set_mode("classification")

rec_rf <- recipe(stroke ~ ., data = dat_train) |> 
 step_mutate(smoking_status = as.character(smoking_status)) |>
  step_mutate(smoking_status = na_if(smoking_status, "unknown")) |>
  step_mutate(smoking_status = factor(smoking_status)) |>
  step_impute_bag(all_predictors()) |>
  step_dummy(all_nominal_predictors()) |> 
  step_smote(stroke, over_ratio = tune(), neighbors = tune()) 

wf_rf <- workflow() |> 
  add_model(tuned_rf) |> 
  add_recipe(rec_rf)

grid_rf <- grid_space_filling(
  mtry(range = c(2, 8)), 
  min_n(range = c(2, 25)), 
  trees(range = c(50, 500)),  
  over_ratio(range =c(0,1)),
  neighbors(range = c(1,3)))

cv_folds <- vfold_cv(dat_train, v = 5, strata = stroke)

tuned_results <- tune_grid(
  wf_rf, 
  resamples = cv_folds,
  grid = grid_rf,
  metrics = metric_set(
  yardstick::f_meas, 
  yardstick::roc_auc,
  yardstick::accuracy,
  yardstick::sensitivity, 
  yardstick::specificity)
)

stopImplicitCluster()
```

### Résultats 

```{r}
best_params <- select_best(tuned_results, metric="sensitivity")
print(best_params)

final_rf <- finalize_workflow(wf_rf, best_params)
set.seed(1)

final_fit_rf <- last_fit(final_rf, split_dat)

final_metrics <- collect_metrics(final_fit_rf)
print(final_metrics)

final_predictions <- collect_predictions(final_fit_rf)

final_predictions <- final_predictions |> 
  mutate(.pred_class = factor(ifelse(.pred_1 > 0.05, "1", "0"), levels = c("0", "1")))  

conf_mat <- conf_mat(final_predictions, truth = stroke, estimate = .pred_class)
print(conf_mat)

roc_curve_data <- roc_curve(final_predictions, truth = stroke, .pred_0) 
autoplot(roc_curve_data) + 
  ggtitle("Courbe ROC RandomForest") + 
  theme_minimal()

auc_value <- roc_auc(final_predictions, truth = stroke, .pred_1, event_level = "second")
print(auc_value)

autoplot(tuned_results)
```


```{r}
rf_model <- extract_fit_engine(final_fit_rf)

importance_df <- as.data.frame(rf_model$variable.importance) |>
  tibble::rownames_to_column("Variable") |>
  rename(Importance = `rf_model$variable.importance`) |>
  arrange(desc(Importance))

importance_df |>
  top_n(10, Importance) |>
  ggplot(aes(x = reorder(Variable, Importance), y = Importance)) +
  geom_col(fill = "#3182bd") +
  coord_flip() +
  labs(
    title = "Importance des variables : Random Forest",
    x = "Variable",
    y = "Importance") +
  theme_minimal()

```



```{r}
  VN <- conf_mat$table[1,1]
  FN <- conf_mat$table[1,2]
  FP <- conf_mat$table[2,1]
  VP <- conf_mat$table[2,2]

precision  <- VP / (VP + FP)            
sensitivity <- VP / (VP + FN)           
specificity <- VN / (VN + FP)            
fpr         <- 1 - specificity           
fnr         <- 1 - sensitivity           
accuracy    <- (VP + VN) / (VP + VN + FP + FN)
fscore      <- 2 * precision * sensitivity / (precision + sensitivity)
auc_value   <- auc_value$.estimate	                    

df_summary <- tibble(
  "Métrique" = c(
    "Précision", 
    "Sensibilité", 
    "Spécificité", 
    "Taux de faux positifs", 
    "Taux de faux négatifs", 
    "Accuracy", 
    "F-score", 
    "AUC"
  ),
  "Valeur (%)" = c(
    round(100 * precision, 2),
    round(100 * sensitivity, 2),
    round(100 * specificity, 2),
    round(100 * fpr, 2),
    round(100 * fnr, 2),
    round(100 * accuracy, 2),
    round(100 * fscore, 2),
    round(100 * auc_value, 2)
  )
)

df_summary |> 
  kable("html", caption = "Récapitulatif des performances du modèle") |> 
  kable_styling(bootstrap_options = c("striped", "hover", "condensed", "responsive"),
                full_width = FALSE)
```


## Boosting 

### Recette & Optimisations des hyperparametres

```{r}
set.seed(1)
split_dat <- initial_split(data, prop = 2/3, strata = stroke)
dat_train <- training(split_dat)
dat_test  <- testing(split_dat)
dat_train <- dat_train |>  
  mutate(stroke = factor(stroke, levels = c("0", "1")))

dat_test <- dat_test |>  
  mutate(stroke = factor(stroke, levels = c("0", "1")))
```

```{r}
n_core <- detectCores(logical = TRUE)
registerDoParallel(cores = n_core - 1)

boost_spec <- boost_tree(trees = tune(),
                         min_n=tune(),
                         mtry=tune(),
                         learn_rate = tune(), 
                         tree_depth=tune()) |> 
  set_engine("xgboost") |> 
  set_mode("classification")

rec_for_boost <- recipe(stroke ~ ., data = dat_train) |> 
 step_mutate(smoking_status = as.character(smoking_status)) |>
  step_mutate(smoking_status = na_if(smoking_status, "unknown")) |>
  step_mutate(smoking_status = factor(smoking_status)) |>
  step_impute_bag(all_predictors()) |>
  step_dummy(all_nominal_predictors()) |> 
  step_smote(stroke, over_ratio = tune(), neighbors = tune()) 


grid_boost <- grid_space_filling(
  trees(range = c(50, 500)), 
  min_n(),                   
  mtry(range = c(2, 10)),
  learn_rate(range = c(0.001, 0.2)),  
  tree_depth(range = c(2, 15)),
  over_ratio(range =c(0.1, 1)), 
  neighbors(range = c(3, 9))
  
)

print(grid_boost)

wf_boost <- workflow() |> 
  add_model(boost_spec) |> 
  add_recipe(rec_for_boost)

cv_folds <- vfold_cv(dat_train, v = 5, strata = stroke)

tuned_results <- tune_grid(
  wf_boost, 
  resamples = cv_folds, 
  grid = grid_boost,
  metrics = metric_set(
  yardstick::f_meas, 
  yardstick::roc_auc,
  yardstick::accuracy,
  yardstick::sensitivity, 
  yardstick::specificity))


stopImplicitCluster()
```

### Résultats 


```{r}
best_params <- select_best(tuned_results, metric="roc_auc")
print(best_params)

final_boost <- finalize_workflow(wf_boost, best_params)
set.seed(1)

final_fit_boost <- last_fit(final_boost, split_dat)

final_metrics <- collect_metrics(final_fit_boost)
print(final_metrics)

final_predictions <- collect_predictions(final_fit_boost)

final_predictions <- final_predictions |> 
  mutate(.pred_class = factor(ifelse(.pred_1 > 0.05, "1", "0"), levels = c("0", "1")))  

conf_mat <- conf_mat(final_predictions, truth = stroke, estimate = .pred_class)
print(conf_mat)

roc_curve_data <- roc_curve(final_predictions, truth = stroke, .pred_0)  
autoplot(roc_curve_data) + 
  ggtitle("Courbe ROC : BOOSTING") + 
  theme_minimal()

auc_value <- roc_auc(final_predictions, truth = stroke, .pred_1, event_level = "second")
print(auc_value)

autoplot(tuned_results)
```


```{r}
boost_model <- extract_fit_engine(final_fit_boost)

vip(boost_model, num_features = 10, geom = "col", aesthetics = list(fill = "#2b8cbe")) +
  labs(
    title = "Importance des variables : Boosting",
    x = "Variable",
    y = "Importance") +
  theme_minimal()

```


```{r}
  VN <- conf_mat$table[1,1]
  FN <- conf_mat$table[1,2]
  FP <- conf_mat$table[2,1]
  VP <- conf_mat$table[2,2]
  
precision  <- VP / (VP + FP)            
sensitivity <- VP / (VP + FN)           
specificity <- VN / (VN + FP)            
fpr         <- 1 - specificity           
fnr         <- 1 - sensitivity           
accuracy    <- (VP + VN) / (VP + VN + FP + FN)
fscore      <- 2 * precision * sensitivity / (precision + sensitivity)
auc_value   <- auc_value$.estimate	                    

df_summary <- tibble(
  "Métrique" = c(
    "Précision", 
    "Sensibilité", 
    "Spécificité", 
    "Taux de faux positifs", 
    "Taux de faux négatifs", 
    "Accuracy", 
    "F-score", 
    "AUC"
  ),
  "Valeur (%)" = c(
    round(100 * precision, 2),
    round(100 * sensitivity, 2),
    round(100 * specificity, 2),
    round(100 * fpr, 2),
    round(100 * fnr, 2),
    round(100 * accuracy, 2),
    round(100 * fscore, 2),
    round(100 * auc_value, 2)
  )
)

df_summary |> 
  kable("html", caption = "Récapitulatif des performances du modèle") |> 
  kable_styling(bootstrap_options = c("striped", "hover", "condensed", "responsive"),
                full_width = FALSE)
```

# Modele retenu

```{r}
get_roc_last_fit <- function(fit_obj, model_name) {
  collect_predictions(fit_obj) |>
    roc_curve(truth = stroke, .pred_1) |>
    mutate(modèle = model_name)
}

get_roc_manual_fit <- function(fit_obj, model_name) {
  predict(fit_obj, dat_test, type = "prob") |>
    bind_cols(dat_test) |>
    roc_curve(truth = stroke, .pred_1) |>
    mutate(modèle = model_name)
}

roc_lda   <- get_roc_last_fit(final_fit_lda, "LDA")
roc_logit <- get_roc_last_fit(final_fit_logit, "Logit")
roc_cart  <- get_roc_last_fit(final_fit_cart, "CART")
roc_rf    <- get_roc_last_fit(final_fit_rf, "Random Forest")
roc_boost <- get_roc_last_fit(final_fit_boost, "Boosting")

roc_knn     <- get_roc_manual_fit(final_fit_knn, "KNN")
roc_svmlin  <- get_roc_manual_fit(final_fit_svmlin, "SVM linéaire")
roc_svmrad  <- get_roc_manual_fit(final_fit_svmrad, "SVM radial")


roc_all <- bind_rows(
  roc_lda, roc_logit, roc_cart, roc_rf, roc_boost,
  roc_knn, roc_svmlin, roc_svmrad
)

ggplot(roc_all, aes(x = specificity, y = 1 - sensitivity, color = modèle)) +
  geom_line(linewidth = 0.5) +
  geom_abline(linetype = "dashed", slope = 1, intercept = 0, color = "gray") +
  coord_equal() +
  labs(
  title = "Courbes ROC des différents modèles",
  x = "1 - Spécificité",
  y = "Sensibilité")+
  theme_minimal()



```

